【裁判字號】    97,易,269
【裁判日期】    970703
【裁判案由】    竊盜
【裁判全文】
臺灣宜蘭地方法院刑事判決               97年度易字第269號
公  訴  人  臺灣宜蘭地方法院檢察署檢察官
被      告  乙○○
上列被告因竊盜案件，經檢察官提起公訴（97年度偵字第1342、
1447號），嗣於本院準備程序進行中，被告先就被訴事實為有罪
之陳述，經裁定進行簡式審判程序，本院判決如下：
    主  文
乙○○犯竊盜罪，累犯，處有期徒肆月，如易科罰金，以新臺幣
壹仟元折算壹日；又犯竊盜未遂罪，累犯，處有期徒刑參月，如
易科罰金，以新臺幣壹仟元折算壹日。應執行有期徒刑伍月，如
易科罰金，以新臺幣壹仟元折算壹日。
    事  實
一、乙○○前因毒品危害防制條例案件，經本院以95年度訴字第
    75號判決判處有期徒刑一年確定，甫於民國96年5月24日縮
    刑期滿執行完畢。詎乙○○猶不知悔改，竟仍基於意圖為自
    己不法所有之竊盜犯意，分別為下列行為：
（一）乙○○於97年2月10日凌晨3時19分許，至宜蘭縣羅東鎮○
      ○○路101號銷售ＨＯＮＤＡ汽車之捷信汽車股份有限公
      司，徒手拆卸竊取該公司裝設於大門左側廣告支架及左側
      後方維修廠牆上之監視器鏡頭共二個得手（共計價值新臺
      幣一萬二千元）。嗣經捷信汽車股份有限公司員工報警，
      警方調取監視器錄影畫面後，始循線查知上情。
（二）乙○○於97年4月1日下午2時12分許，進入宜蘭縣羅東鎮
      ○○路263號之1燦坤實業股份有限公司羅東二店（以下簡
      稱燦坤羅東二店）後，即伸手摸該店筆記型電腦展示區之
      防盜鐵架螺絲，欲鬆動螺絲以竊取該防盜鐵架上、屬店長
      甲○○管領之筆記型電腦，惟於著手行竊，尚未得手之際
      ，即為店長甲○○發現而報警，遂為警方當場查獲。
二、案經燦坤羅東二店店長甲○○訴由宜蘭縣政府警察局羅東分
    局報請臺灣宜蘭地方法院檢察署檢察官偵查起訴，嗣於本院
    準備程序進行中，被告先就被訴事實為有罪之陳述，經裁定
    進行簡式審判程序。
    理  由
一、上揭犯罪事實，業據被告乙○○於本院審理時坦承不諱，核
    與證人即捷信汽車股份有限公司課長李峻穎於警詢時證述公
    司監視器鏡頭失竊之情節、證人即燦坤羅東二店店長甲○○
    於警詢及檢察官偵訊時證述被告著手行竊筆記型電腦未成之
    情節，均相符合，並有捷信汽車股份有限公司監視器鏡頭失
    竊現場相片四張、監視器錄影畫面翻拍相片四張在卷可稽。
    依此，足徵被告上開自白確與事實相符，本件事證已臻明確
    ，被告之犯行均堪予認定，均應依法論科。
二、核被告乙○○犯罪事實欄（一）之所為，係犯刑法第320條
    第1項之竊盜罪；犯罪事實欄（二）之所為，則係犯刑法第3
    20條第1項、第3項之竊盜未遂罪（起訴書原記載被告所犯法
    條為刑法第320條第1項竊盜罪，嗣經蒞庭公訴檢察官更正如
    上。）。被告已著手事實欄（二）竊盜犯行之實行而不遂，
    為未遂犯，爰依刑法第25條第2項之規定減輕其所犯事實欄
    （二）之罪之刑。又被告前因毒品危害防制條例案件，經本
    院以95年度訴字第75號判決判處有期徒刑一年確定，甫於96
    年5月24日縮刑期滿執行完畢之事實，有卷附之臺灣高等法
    院被告前案紀錄表一件可資參照，其於受有期徒刑之執行完
    畢後，五年以內故意再犯有期徒刑以上之事實欄（一）、（
    二）二件竊盜罪，均為累犯，均應依法加重其刑，其中事實
    欄（二）之竊盜犯行，並應與前揭減輕部分，先加重後減輕
    之。再者，被告所犯事實欄（一）、（二）之犯行，容有相
    當之時間間隔，且係在不同地點為之，從外觀上可知係不同
    人之財物，客觀上亦係侵害不同之法益，顯非基於於同一竊
    盜犯意接續為之，其犯意各別，行為互殊，自應予分論併罰
    。爰審酌被告之素行、智識程度；犯罪之動機、目的；各次
    行竊之手段及所得財物價值；犯後已坦承犯行，態度尚佳及
    被害人所受損害等一切情狀，暨檢察官、被告對於科刑範圍
    所表示之意見後，就其所犯事實欄（一）、（二）之犯行，
    依序量處如主文所示之刑，並均諭知易科罰金之折算標準，
    並合併定其二罪之應執行刑，且諭知易科罰金之折算標準，
    以示警懲。
據上論斷，應依刑事訴訟法第284條之1、第273條之1、第299條
第1項前段，刑法第320條第1項、第3項、第25條第2項、第47條
第1項、第41條第1項前段、第2項、第51條第5款，刑法施行法第
1條之1，判決如主文。
本案經檢察官吳廣莉到庭執行職務。
中    華    民    國    97    年    7     月    3     日
                  刑事第三庭法  官  劉家祥
以上正本證明與原本無異。
如不服本判決應於收受本判決後10日內向本院提出上訴書狀，並
應敘述具體理由。若未敘述理由者，應於上訴期間屆滿後20日內
向本院補提理由書狀(均須按他造當事人之人數附繕本)。
                            書記官  劉謹翊
中    華    民    國    97    年    7     月    3     日
附錄本案論罪科刑法條全文：
中華民國刑法第320條第1項、第3項（普通竊盜罪）
意圖為自己或第三人不法之所有，而竊取他人之動產者，為竊盜
罪，處5年以下有期徒刑、拘役或5百元以下罰金。
前二項之未遂犯罰之。
中華民國刑法施行法第1條之1
中華民國九十四年一月七日刑法修正施行後，刑法分則編所定罰
金之貨幣單位為新臺幣。
九十四年一月七日刑法修正時，刑法分則編未修正之條文定有罰
金者，自九十四年一月七日刑法修正施行後，就其所定數額提高
為三十倍。但七十二年六月二十六日至九十四年一月七日新增或
修正之條文，就其所定數額提高為三倍。


司法院資訊處製作；財團法人民間司法改革基金會備份。
